臺灣嘉義地方法院刑事判決　　　　　　 100年度易字第504號
公　訴　人　臺灣嘉義地方法院檢察署檢察官
被　　　告　尤加泰
上列被告因傷害案件，經檢察官提起公訴（100 年度偵字第3588
號），被告就被訴事實為有罪之陳述，爰不經通常程序，逕以簡
式審判程序，判決如下：
    主  文
尤加泰傷害人之身體，累犯，處有期徒刑月，如易科罰金，以
新臺幣壹仟元折算壹日。
    犯罪事實及證據名稱
一、犯罪事實：
    尤加泰前因竊盜案件，經本院於民國98年4 月23日以98年度
    易字第133 號判決判處有期徒刑3 月確定，並於98年8 月17
    日縮刑期滿執行完畢。尤加泰於100 年3 月23日下午3 時30
    分許，在嘉義縣太保市過溝里瓦厝26號之福安宮前，因與呂
    黃月嬌曾有過節而心生不滿，尤加泰竟竟基於傷害之犯意，
    徒手毆打呂黃月嬌並致其跌到在地，呂黃月嬌因此受有頭部
    外傷、臀部挫傷、右手擦傷、左肩挫傷及腹膜出血等傷害。
二、程序部分：
    本件被告所犯為死刑、無期徒刑、最輕本刑為3 年以上有期
    徒刑以外之罪，被告於準備程序中均就被訴事實為有罪之陳
    述，經法官告知簡式審判程序之旨，並聽取公訴人、被告之
    意見後，認為適宜，依刑事訴訟法第273 條之1 第1 項規定
    ，裁定進行簡式審判程序。又刑事訴訟法第159 條第1 項規
    定：被告以外之人於審判外之言詞或書面陳述，除法律有規
    定者外，不得作為證據。惟同條第2 項例外規定：法院以簡
    式審判程序，不適用之。故本件不適用傳聞排除法則有關限
    制證據能力之相關規定。並得依同法第310 條之2 之準用同
    法第454 條之規定製作略式判決書，僅需記載犯罪事實、證
    據名稱及應適用之法條，並得以簡略方式為之。
三、證據名稱：
(一)、告訴人呂黃月嬌之警詢筆錄。
(二)、證人葉清遊、呂東澤之警詢筆錄。
(三)、嘉義長庚紀念醫院診斷證明書、現場及指認相片。
(四)、被告之警詢筆錄及於本院訊問時之自白。
四、論罪科刑之理由：
(一)、核被告所為，係犯刑法第277 條第1 項之傷害罪。告訴人呂
    黃月嬌遭被告毆打後，係受有頭部外傷、右手擦傷、左肩挫
    傷、臀部挫傷、腹膜出血之傷害，有卷附診斷證明書及照片
    可證，起訴事實僅敘及告訴人呂黃月嬌受有頭部外傷、臀部
    挫傷、腹膜出血等傷害，而未敘及告訴人呂黃月嬌遭被告毆
    打，致受有右手擦傷、左肩挫傷之傷害，然起訴事實既已敘
    明被告毆打告訴人呂黃月嬌成傷，則被告毆打告訴人呂黃月
    嬌，致告訴人呂黃月嬌受有右手擦傷、左肩挫傷之傷害，顯
    屬該毆打行為之一部分，自為起訴效力所及，是基於審判不
    可分原則，本院應併予審究，附此敘明。
(二)、被告前因竊盜案件，經本院於98年4 月23日以98年度易字第
    133 號判決判處有期徒刑3 月確定，並於98年8 月17日縮刑
    期滿執行完畢，有臺灣高等法院被告前案紀錄表在卷可稽，
    被告於有期徒刑執行完畢後，5 年以內再故意犯本件有期徒
    刑以上之罪，為累犯，應依刑法第47條第1 項之規定，加重
    其刑。
(三)、本院審酌，被告前有妨害自由、公共危險、毀損、竊盜等前
    科，素行不佳，因細故對告訴人呂黃月嬌不滿，即徒手毆打
    告訴人成傷，且未與告訴人和解，彌補告訴人所受損害，殊
    值非議，惟被告犯後坦承犯行，態度良好，告訴人所受傷害
    仍屬輕微，被告犯罪所生損害尚非重大，為國小肄業，教育
    程度甚低，已婚，子女均已成年，從事販賣早餐工作，每月
    收入約新臺幣2 、3 萬元，有正當工作及固定收入等一切情
    狀，量處如主文所示之刑，並諭知易科罰金之折算標準。公
    訴檢察官雖請求量處被告有期徒刑8 月，惟按「刑事審判之
    量刑，在於實現刑罰權之分配的正義。故法院對有罪之被告
    科刑，應符合罪刑相當之原則，使罰當其罪，以契合人民之
    法律感情。此所以刑法第57條明定科刑時應審酌一切情狀，
    尤應注意該條所列各款事項，以為科刑輕重之標準。」迭經
    最高法院93年度臺上字第3973號、94年度臺上字第2131號、
    94年度臺上字第2275號等刑事判決闡釋甚明，本院審酌刑法
    第57條各款所臚列情事，並考量被告犯罪情節、行為手段等
    情狀如上所述後，認為科處如主文所示之刑即可達罰當其罪
    之目的，檢察官對被告之求刑尚嫌過重，附此敘明。
五、應適用之法律：
(一)、刑事訴訟法第273 條之1 第1 項、第299 條第1 項前段、第
    310 條之2 、第454 條。
(二)、刑法第277 條第1 項、第47條第1 項、第41條第1 項前段，
    刑法施行法第1 條之1 第1 項、第2 項前段。
本案經檢察官王振名到庭執行職務。
中    華    民    國  100     年    7     月    29    日
                  刑事第三庭    法  官  李秋瑩
以上正本證明與原本無異。
如不服本判決應於收受判決後10日內向本院提出上訴書狀，並應
敘述具體理由；其未敘述上訴理由者，應於上訴期間屆滿後20日
內向本院補提理由書（均須按他造當事人之人數附繕本）「切勿
逕送上級法院」。告訴人或被害人如對於本判決不服者，應具備
理由請求檢察官上訴，其上訴期間之計算係以檢察官收受判決正
本之日期為準。
中    華    民    國  100     年    7     月    29    日
                                書記官  劉英芬
附錄本案論罪科刑法條全文：
中華民國刑法第277條
（普通傷害罪）
傷害人之身體或健康者，處3 年以下有期徒刑、拘役或1 千元以
下罰金。
犯前項之罪因而致人於死者，處無期徒刑或7 年以上有期徒刑；
致重傷者，處3 年以上10年以下有期徒刑。